臺灣桃園地方法院刑事判決　　　　　　　　　　　　九十三年度訴字第一七六六號
　　公　訴　人　台灣桃園地方法院檢察署檢察官
　　被　　　告　甲○○　男　二.
右列被告因毒品危害防制條例案件，經檢察官提起公訴（九十三年度毒偵字第三七八
號），被告於本院準備程序進行中，就被訴事實為有罪之陳述，經本院告知簡式審判
程序意旨，並聽取公訴人及被告之意見後，本院合議庭裁定依簡式審判程序審理，本
院判決如左：
    主  文
甲○○施用第一級毒品，處有期徒刑捌月，扣案之第一級毒品海洛因壹包（淨重零點
柒玖公克）沒收銷燬之，扣案用以包裝毒品海洛因之包裝袋壹只（計重零點貳零公克
）沒收；又施用第二級毒品，處有期徒刑伍月。應執行有期徒刑拾月，扣案之第一級
毒品海洛因壹包（淨重零點柒玖公克）沒收銷燬之，扣案用以包裝毒品海洛因之包裝
袋壹只（計重零點貳零公克）沒收。
    事  實
一、甲○○前於民國（下同）九十二年間因施用第二級毒品安非他命案件，經本院裁
    定送觀察、勒戒後，認無繼續施用毒品之傾向，由台灣桃園地方法院檢察署檢察
    官於九十二年十月十六日，以九十二年度毒偵字第二八○六號為不起訴處分確定
    。詎仍無法戒除毒癮，於受不起訴之處分後五年內，復基於施用第一級毒品海洛
    因及第二級毒品安非他命之犯意，於九十二年十二月二十三日，在其朋友車上，
    分別將海洛因摻於香煙內吸食方式及將安非他命置於玻璃球內吸食方式，施用第
    一級毒品海洛因及第二級毒品安非他命各一次。嗣於九十二年十二月二十三日晚
    上十時三十分許，為警在桃園縣中壢市○○○路富邦銀行前查獲，並扣得其所有
    第一級毒品海洛因一小包（淨重０點七九公克，包裝重０點二０公克），因而查
    知上情，再經本院於九十三年七月五日以九十三年度毒聲字第七三八號裁定送觀
    察、勒戒後，認有繼續施用毒品之傾向。
二、案經桃園縣政府警察局大園分局報請台灣桃園地方法院檢察署檢察官偵查起訴。
    理  由
一、被告甲○○所犯為死刑、無期徒刑、最輕本刑為三年以上有期徒刑以外之罪，被
    告於準備程序中就被訴事實為有罪之陳述，經法官告知簡式審判程序之旨，並聽
    取公訴人、被告之意見後，合議庭認為適宜，依刑事訴訟法第二百七十三條之一
    第一項規定，裁定進行簡式審判程序，先此敘明。
二、右揭施用第一級毒品海洛因及第二級毒品安非他命之事實，業據被告於審理中坦
    白承認，且被告為警查獲時所採集之尿液檢體，經送驗結果確含嗎啡及安非他命
    陽性反應，有桃園縣衛生局不法藥物尿液檢定書一紙在卷可按（見偵查卷第二十
    四頁）。再被告為警查獲時所扣得白粉一包，經送鑑定結果，確含有海洛因成分
    ，此有法務部調查局九十三年二月十六日調科壹字第０八０００七二三四號鑑定
    通知書一紙在卷可參（見偵查卷第二十五頁）。此外，復有扣案毒品海洛因之採
    證照片二張在卷可資佐證（見偵查卷第九頁），足認被告前揭自白與事實相符，
    堪以採信，是被告施用第一級毒品及第二級毒品之犯行，應堪認可。又被告前於
    九十二年間因施用第二級毒品安非他命案件，經本院裁定送觀察、勒戒後，認無
    繼續施用毒品之傾向，由台灣桃園地方法院檢察署檢察官於九十二年十月十六日
    ，以九十二年度毒偵字第二八○六號為不起訴處分確定；復因施用毒品再經本院
    以九十三年度毒聲字第七三八號裁定送觀察、勒戒後，認有繼續施用毒品之傾向
    等情，亦有台灣桃園地方法院檢察署九十二年度毒偵字第二八○六號不起訴處分
    書、台灣高等法院被告全國前案紀錄表、本院九十三年度毒聲字第七三八號裁定
    書各一份及台灣桃園看守所附設勒戒處所九十三年九月二日出具之有無繼續施用
    毒品傾向證明書一份在卷可稽（見偵查卷第三十、三十六、四十五頁）。本件事
    證明確，被告之犯行已經可以認定，應依法論罪科刑。
三、按毒品危害防制條例全文三十六條業於被告行為後修正，且於九十三年一月九日
    施行，修正後毒品危害防制條例第二十三條第二項規定：觀察、勒戒執行完畢釋
    放後，五年內再犯第十條之罪者，檢察官應依法追訴。執之與修正前同條例第二
    十條第二項、第三項前段規定：經觀察勒戒後，無繼續施用毒品傾向者，應由檢
    察官為不起訴之處分；依前項規定為不起訴處分後，五年內再犯第十條之罪，經
    觀察、勒戒後，認有繼續施用毒品之傾向或三犯以上者，不適用前項之規定。就
    本件被告之前揭情形而言，不論依修正前、後之規定，均合於應對之起訴之程序
    要件，自無有利、不利之別。再者，有關施用第一級毒品、第二級毒品之罰則，
    其構成要件、法律效果於修正前、後並未更動，即無新舊法比較之問題，自應依
    修正後之規定處斷。
四、核被告所為，係犯修正後毒品危害防制條例第十條第一項、第二項之施用第一級
    毒品、第二級毒品罪。被告持有第一級毒品海洛因、第二級毒品安非他命，進而
    施用，其持有第一級毒品海洛因、第二級毒品安非他命之低度行為，應分別為其
    施用第一級毒品海洛因、第二級毒品安非他命之高度行為所吸收，均不另論罪。
    又被告所犯上開二罪間，犯意各別，罪名不同，應分論併罰之。爰審酌被告屢次
    施用毒品而不思悔改，意志力薄弱，其施用毒品經觀察、勒戒而經檢察官為不起
    訴處分後，仍無法斷絕施用毒品之惡習，自有使其與社會上毒品來源隔離，使其
    能深自反省，斷絕與毒品接觸之必要，及被告犯罪後坦承犯行等一切情狀，分別
    量處如主文所示之刑，並定其應執行之刑。扣案第一級毒品海洛因一小包（淨重
    ０點七九公克），依毒品危害防制條例第十八條第一項前段宣告沒收銷燬之；扣
    案包裝海洛因之包裝袋一只（計重０點二０公克），係被告所有供其施用毒品之
    用，業經被告於審理陳述明確，應依刑法第三十八條第一項第二款規定宣告沒收
    。
據上論斷，應依刑事訴訟法第二百七十三條之一第一項、第二百九十九條第一項前段
，毒品危害防制條例第十條第一項、第二項、第十八條第一項前段，刑法第十一條前
段、第五十一條第五款、第三十八條第一項第二款，判決如主文。
本案經檢察官陳志全到庭執行職務。
中　　　華　　　民　　　國　　九十三　　年　　 十二 　　月　　二十四　　日
                                 臺灣桃園地方法院刑事第七庭
                                    法  官   劉 為 丕
右正本證明與原本無異。
如不服本判決，應於判決送達後十日內向本院提出上訴狀（應附繕本），上訴於臺灣
高等法院。
                                    書記官   方 秀 貞
中　　　華　　　民　　　國　　九十三　　年　　 十二 　　月　　二十七　　日
附錄本案論罪科刑法條
毒品危害防制條例第十條
施用第一級毒品者，處六月以上五年以下有期徒刑。
施用第二級毒品者，處三年以下有期徒刑。
